【裁判字號】    98,家聲,6
【裁判日期】    980109
【裁判案由】    裁定認可
【裁判全文】
臺灣臺中地方法院民事裁定               98年度家聲字第6號
聲  請  人  丙○○
代  理  人  甲○○
相  對  人  乙○○
上列當事人聲請裁定認可（大陸地區判決書）事件，本院裁定如
下：
    主  文
中華人民共和國福建省寧德市蕉城區人民法院（二００八）蕉民
初字第一三○五號民事判決書（於民國九十七年五月三十一日生
效），應予認可。
聲請程序費用由聲請人負擔。
    理  由
一、按在大陸地區作成之民事確定判決、民事仲裁判斷，不違背
    台灣地區公共秩序或善良風俗者，得聲請法院裁定認可，台
    灣地區與大陸地區人民關係條例第74條第1項定有明文。從
    而，在大陸地區作成之民事確定裁判欲在臺灣地區發生裁判
    之效力者，依首開規定，即須聲請法院裁定認可。
二、本件聲請意旨略以：聲請人為大陸地區人士，聲請人與相對
    人原為夫妻，於民國91年2月4日結婚，嗣因故於97年5月7日
    經大陸地區福建省寧德市蕉城區人民法院以（2008）蕉民初
    字第1305號民事判決離婚，並已於97年5月31日生效，因上
    開大陸地區作成之民事判決，並未違反臺灣地區之公共秩序
    或善良風俗，為此聲請裁定認可上開確定判決等語。並提出
    該判決書、生效證明、經財團法人海峽交流基金會認證之公
    證書及戶籍謄本等為憑。
三、經查：聲請人及相對人於91年2月4日在大陸地區登記結婚，
    嗣後因故請求大陸地區法院判決離婚，有聲請人所提之福建
    省寧德市蕉城區人民法院（2008）蕉民初字第1305號民事判
    決書為證，且意旨略以：原告丙○○ (按指聲請人)訴稱，
    原、被告 (按指相對人)經人介紹認識不久，於2002年2月4
    日在寧德市民政局登記結婚。由於婚前缺乏了解，草率結婚
    ，夫妻感情基礎差，在共同生活期間，雙方常因生活瑣事發
    生爭執，互不相讓，夫妻感情日漸冷淡，無法共同生活。婚
    後，原告曾於2003年4月9日前往臺灣探親。2005年5月23日
    ，原告再次赴臺後便搬出在外居住，至今夫妻分居長達兩年
    多，夫妻感情已完全破裂。雙方在婚姻關係存續期間未生育
    子女，無共同財產。經本院審查，被告乙○○承認原告的訴
    訟請求，沒有違反法律規定。被告經本院合法傳喚，無正當
    理由拒不到庭，依法缺席判決。依照中華人民共和國民事訴
    訟法第130條，中華人民共和國婚姻法第32條第2款的規定，
    判決如下：准予原告丙○○與被告乙○○離婚等語。核該上
    開離婚所舉事由符合我國民法第1052條第2項規定難以維持
    婚姻之重大事由，足見該民事判決書協議內容，並無違背我
    國法律有關規定。本件審查聲請人提出前揭財團法人海峽交
    流基金會對於在大陸地區製作之文書所為之驗證，依臺灣地
    區與大陸地區人民關係條例第7條、同條例施行細則第8條之
    規定，推定上開判決書為真正。是本院認為本件之民事判決
    書並不違背臺灣地區公共秩序或善良風俗，揆諸前揭規定，
    應予認可。
四、依非訟事件法第21條第1項前段，裁定如主文。
中    華    民    國    98    年    1      月    9    日
                  家事法庭    法  官  簡賢坤
以上正本係照原本作成。
如對本裁定抗告須於裁定送達後十日內向本院提出抗告狀（需附
繕本）。
中    華    民    國    98    年    1      月    9    日
                              書記官  廖日晟


司法院資訊處製作；財團法人民間司法改革基金會備份。
